臺灣臺中地方法院刑事判決
                                     110年度侵訴字第69號
公  訴  人  臺灣臺中地方檢察署檢察官
被      告  曾俊曄  


選任辯護人  林健群律師
            謝瓊萱律師
上列被告因妨害性自主案件，經檢察官提起公訴（109年度偵字
第18720號），本院判決如下：
    主  文
己○○犯強制性交罪，處有期徒刑肆年陸月。
    事  實
一、己○○於民國109年3月間，在臺中市北屯區崇德路阿拉丁KTV
    點檯而結識從事傳播工作之AB000-A109144(真實姓名年籍詳
    卷，下稱乙○)。己○○於109年4月4日某時與友人在臺中市北
    屯區北河西街之變色龍KTV歡唱，並點檯乙○至變色龍KTV陪
    酒作樂，乙○於翌日(5日)凌晨0時3分抵達變色龍KTV，於3時
    許結束，後己○○向乙○表示跟他一起去另一個地方才願意給
    付乙○檯費，乙○不疑有他，於凌晨3時17分，與己○○一同前
    往臺中市○○區○○○路000號之崧湯汽車旅館903號房，乙○進房
    後即向己○○要求給付檯費，己○○卻拖延不給付，乙○於3時36
    分回報傳播公司其所在，要求公司司機來接載，於3時42分
    回報即將離開，惟己○○仍不給付檯費，乙○察覺有異，欲離
    開該處，己○○竟基於強制性交之犯意，不容乙○離開，不顧
    乙○反抗，依仗體型優勢將乙○壓制在床，以手壓住乙○前胸
    、抓住乙○雙腳及雙手，脫去乙○之褲裙、內褲及鞋子，以手
    指插入乙○之陰道內，對乙○為性交1次得逞。嗣乙○見己○○睡
    著，趁隙於6時21分離開，並告知男友乙男、傳播公司司機
    、及經紀人丙男，且報警處理，經警循線知悉上情。
二、案經乙○訴由臺中市政府警察第五分局（下稱第五分局）報
    告臺灣臺中地方檢察署檢察官偵查起訴。
    理  由
壹、程序部分：
一、按性侵害犯罪防治法所稱性侵害犯罪，係指觸犯刑法第221
    條至第227條、第228條、第229條、第332條第2項第2款、第
    334條第2款、第348條第2項第1款及其特別法之罪；又因職
    務或業務知悉或持有性侵害被害人姓名、出生年月日、住居
    所及其他足資識別其身分之資料者，除法律另有規定外，應
    予保密。警察人員必要時應採取保護被害人之安全措施。行
    政機關、司法機關及軍法機關所製作必須公示之文書，不得
    揭露被害人之姓名、出生年月日、住居所及其他足資識別被
    害人身分之資訊，性侵害犯罪防治法第2條第1項、第12條分
    別定有明文。查，被告己○○所犯係屬性侵害犯罪防治法所稱
    之性侵害犯罪，依前揭規定，本案判決書不得揭露足以識別
    告訴人乙○（下逕稱乙○）身分之資訊，對於足資識別乙○身
    分之資訊，均予隱匿，故本案判決書關於乙○、證人即乙○之
    男友乙男、經紀人丙男之身分資訊，均予以隱匿，均以代號
    為記載，合先敘明。
二、證據能力：
　㈠按被告以外之人於審判外之言詞或書面陳述，除法律有規定
    者外，不得作為證據，為刑事訴訟法第159條第1項所明定。
    查，本案乙○於警詢中之言詞陳述，為被告以外之人於審判
    外所為之言詞陳述，屬傳聞證據，被告及辯護人不同意此部
    分陳述有證據能力（見本院卷一第92、395頁），經核乙○警
    詢陳述並無法定傳聞法則例外情形，依刑事訴訟法第159條
    第1項規定，該部分之陳述無證據能力。
　㈡被告以外之人於審判外之陳述，雖不符刑事訴訟法第159條之
    1至第159條之4之規定，然經當事人於審判程序同意作為證
    據，法院審酌該言詞陳述作成時之情況，認為適當者，亦得
    為證據，刑事訴訟法第159條之5第1項定有明文。查，本案
    判決其餘以下所引用被告以外之人於審判外之陳述，檢察官
    、被告及辯護人於準備程序及本院審理時均同意作為證據（
    見本院卷一第92至93、394至398頁），且本院審酌該等證據
    之取得過程並無瑕疵，以之作為證據係屬適當，認均有證據
    能力。
　㈢本案非供述證據部分，與本案均有關連性，亦無證據證明係
    實施刑事訴訟程序之公務員以不法方式所取得，依刑事訴訟
    法第158條之4反面解釋，當有證據能力；本院亦已於審理時
    依法踐行調查證據程序，自得為本院判斷之依據。
貳、認定犯罪事實所憑證據及理由：
一、訊據被告固坦承於上揭時間，點乙○至變色龍KTV坐檯，嗣前
    往崧湯汽車旅館之事實，惟矢口否認有何以手指插入乙○陰
    道之強制性交犯行，辯稱：變色龍KTV結束坐檯後，我與乙○
    漫無目的走到一個公園，乙○想上廁所，所以前往崧湯汽車
    旅館，進去汽車旅館上完廁所之後，我們就在裡面休息一下
    ，大約快要4點，我說我要走了，要她詢問經紀多少錢我要
    買單了，乙○問了之後，說是4個小時新臺幣（下同）5600元
    ，我就拿給她，過了一下，乙○說她錢不見了，我們到處都
    找過，還是沒有找到，我質疑怎麼可能不見了，我們發生口
    頭爭吵，沒有拉扯，我就說算了，先在這裡睡一下，等我起
    來之後再送她回去，我有跟她說時間照算，她說好，大概6
    點多的時候，乙○人就不見了云云（見偵卷第140頁；本院卷
    一第89至90頁）；辯護意旨略以：本案中僅有乙○片面之指
    述，且其說詞前後矛盾，更有諸多悖於常情之指述，其指述
    存有瑕疵，而乙○之男友乙男與乙○之老闆丙男之供述除存有
    矛盾外，亦悖於常情，且與構成犯罪事實不具有關聯性，不
    得作為補強證據，此外別無其他補強證據云云（見本院卷一
    第417至433頁）。　
二、經查：
　㈠被告於109年3月間，在臺中市北屯區崇德路阿拉丁KTV結識從
    事傳播工作之乙○。嗣於109年4月4日某時，被告與友人在臺
    中市北屯區北河西街之變色龍KTV歡唱，以通訊軟體LINE點
    檯乙○至變色龍KTV陪酒作樂，乙○於翌日凌晨0時3分抵達變
    色龍KTV，於3時許結束坐檯一情，業據被告坦承不諱（見偵
    卷第22至23頁），並經乙○（見偵卷第116頁；本院卷一第24
    4至246、248至251頁）、證人即被告友人甲○○（見本院卷一
    第292至297頁）、戊○○（見本院卷一第297至301頁）、丁○○
    （見本院卷一第301至304頁）證述明確，復有變色龍KTVGoo
    gle地圖（見偵卷第45頁）、乙○與被告間之LINE對話紀錄截
    圖（見偵卷第51至60頁）附卷可稽；又乙○結束變色龍KTV坐
    檯後，嗣於3時17分與被告一同進入臺中市○○區○○○路000號
    之崧湯汽車旅館903號房，乙○於6時21分離開，被告於6時25
    分離開等情，業據被告坦承不諱（見偵卷第22至24頁），並
    經乙○證述屬實（見偵卷第116頁；本院卷一第251頁），復
    有崧湯汽車旅館監視器影像截圖（見偵卷第93至103頁）、
    本院勘驗崧湯汽車旅館監視器光碟之勘驗筆錄（見本院卷一
    第241至243頁）及截圖（見本院不公開卷第7至23頁）附卷
    可佐；再者，乙○嗣於12時，至臺中市政府警察局第一分局
    （下稱第一分局）大誠派出所報案，指訴遭被告在崧湯汽車
    旅館以手指進入其陰道內強制性交，於16時10分至西區派出
    所製作筆錄一情，亦有第一分局西區所調查筆錄上所記載之
    乙○至大誠派出所之時間及製作筆錄之時間（見偵卷第29頁
    ）、西區該所受理各類案件紀錄表、指認犯罪嫌疑人紀錄表
    （乙○指認被告）、案發地點現場自繪圖（見偵卷第39至43
    、49、65頁）、性侵害犯罪事件通報表（見偵不公開卷第3
    至4頁）附卷可佐，而被告對乙○報案一事亦不否認，是上開
    事實，先堪認定。
　㈡被告係以強暴之方法，以手指進入乙○陰道內，對乙○為性交
    之認定：
  ⒈乙○歷次證述分敘如下：
　⑴於偵查中證稱：我是做傳播，109年4月5日當天原本先在變色
    龍KTV唱歌，結束後我要跟被告收錢，被告說要到另外一個
    目的地才要給我，到了崧湯汽車旅館，被告又不給我，我就
    想說我要走，結果被告不讓我走，還把我的手機搶去，不讓
    我聯絡任何人，我一直跟他說我不要拿錢了，我要走（按：
    此處偵訊筆錄誤載為「不要走」），但被告還是不讓我走，
    被告之後就不開心也一直罵我，之後就脫我的褲子，我就哭
    ，被告說哭沒有用，再哭就對我怎樣怎樣，我還是哭，被告
    就不放過我，之後就用手指性侵我，被告有脫下我的內褲，
    被告之後說等他起來才要載我回去，我等到被告睡著後，我
    就偷偷跑出去，我就等我男朋友乙男來載我。我的老闆（按
    ：即經紀人）丙男之後有收檯費，實際金額我也不清楚，發
    生這個事情我當天有跟老闆說，老闆就要我直接報警等語（
    見偵卷第116頁）。　
　⑵於本院審理中證稱： 當天被告點我檯，是車伕（下稱司機）
    載我過去，凌晨12點左右到變色龍KTV，1節1小時1400元，
    約3小時被告說唱完了、要走了，那時候結束之後，離開變
    色龍KTV 的時候我跟他講說我要下班了、我要回去了，我要
    跟他收檯費，他就說等一下，陪他到另外一個地方再收錢，
    他那時候沒有說去什麼地方，被告就叫我跟著他走，然後就
    穿過公園往崧湯汽車旅館方向走。在變色龍KTV結束時，我
    當時要跟被告收檯費，我記得有告知他要收3小時4200元的
    檯費，但是被告不給我檯費，要求我陪他到另一個地方再收
    ，我好像有回報給司機說我要陪被告去另一個地方，我是到
    崧湯汽車旅館才知道我是跟著被告到崧湯汽車旅館，我是到
    了崧湯汽車旅館才告知司機說我在崧湯汽車旅館，我並沒有
    很願意跟被告去崧湯汽車旅館。一進去崧湯汽車旅館裡面，
    我就說我要跟你收錢、我要走了，然後他就說「等一下，再
    等一下」，我就覺得有點不對，當下我就想說連錢也不收，
    我就要跑出去，被告就拉著我外套的帽子把我拉回來拉了3 
    次，後面我一開始就跟他說我真的要走了，他就不給我走，
    後面我怕會發生什麼事情，我就有點口氣不好的說「你讓我
    走，我錢可以不要收」類似的話，後來就換他有點不開心。
    因為那時候我要傳訊息給我們經紀人跟他講我在哪，然後請
    他們趕快來載我，然後他就把我的手機搶去，不讓我拿我的
    手機，他就把東西都丟到旁邊不讓我去碰，連汽車旅館裡面
    的電話也不給我碰、不給我聯絡人家，後面他就罵我說「妳
    們做這個的不要跟我說多清純」之類的，被告有把我推倒、
    壓在床上，他就脫我的裙子、內褲、鞋子整個脫下來，就開
    始要對我亂來，我就哭著求他說不要，他就說「妳越這樣哭
    ，我就越要用妳」，然後就一直罵我說「不要假裝自己多清
    純」之類的，他就用手指插進去我的下體，指的是陰道，我
    有用手去阻止他不讓他脫、不讓他去觸碰，就是跟他有拉扯
    ，我有用手去擋住我下體、陰部的地方，但被告還是硬撥開
    來。被告不是一進去就對我性侵，就是我要離開，他不給我
    離開之後才對我性侵，我不記得進去崧湯汽車旅館多久，被
    告對我性侵。我進入崧湯汽車旅館房間是有看手機，看沒有
    多久，我有跟經紀人他們說我到崧湯汽車旅館並叫他們要來
    這邊載我，後面他把電話拿去之後，就聯絡不到，我的經紀
    人也一直都聯絡不到我，不記得我進去崧湯汽車旅館多久後
    ，被告搶走我的手機。在崧湯汽車旅館房間裡面這段期間，
    被告說他錢不夠，然後就拿錢往我身上砸，他意思是說他現
    在沒有錢，不然就等他睡起來再去領，丟完之後錢他就自己
    拿回去了，我完全沒收他的錢。後來被告他手勾著、側抱著
    我睡，然後他就說等他睡起來再載我回去，被告有沒有真的
    睡著我不知道，但是我沒睡，我看他好像睡著後，我就東西
    拿一拿趕快逃走，我是趁他睡著的時候，才拿回我的手機。
    我離開崧湯汽車旅館的時候，我就有聯絡司機他們跟我男友
    乙男，我是先打電話跟乙男說我發生的事情，我應該是跟乙
    男說我被欺負了，然後叫他趕快來載我這樣，我跟乙男講話
    的時候我有哭出來，我是哭著講，乙男到全家時，我還在哭
    。我跟乙男通完電話之後才打給司機，我跟司機他們說這個
    檯費我不收了，我就一直哭著說我不收，他們就問我怎麼回
    事，我就跟他們說我現在躲在全家超商，你們快來載我，他
    們就問我發生什麼事情，我就跟他們說被告對我做的事情，
    然後他們就說好，叫我在那邊等他們過來。我是跟一個司機
    講，但司機他們都知道，「進哥」也知道，他們知道我這個
    事情之後，他們要去崧湯汽車旅館問櫃臺說被告還在不在，
    被告人就不在崧湯汽車旅館了。我一離開崧湯汽車旅館有跟
    乙男去全家附近的警察局，應該是第五分局，我不太記得，
    就是那一區的派出所，但那邊的分局好像不接受我報案，他
    那時候意思是這種事情蠻常發生的，告到後面就沒下文，後
    面在說什麼，我有點忘記，他給我們的感覺就是他不太受理
    這個案件，感覺這個案件好像很習以為平常，我就回去草屯
    ，回去之後我就跟我堂哥說，我堂哥就叫我回去臺中的警察
    局報案，後來是乙男陪我去第二分局報案。去第五分局報案
    中間有跟丙男聯絡，有說被客人指姦的事情，丙男叫我要去
    報警等語甚詳（見本院卷一第243至290頁）。
　⑶是以，乙○結束變色龍KTV坐檯後，要求被告給付檯費3小時42
    00元，惟被告表示跟隨他至另一地方再給付其檯費，其遂跟
    隨被告前往崧湯汽車旅館欲收取檯費，惟至崧湯汽車旅館房
    間內，被告拖延不給付檯費，其察覺有異，向被告表示不欲
    收取檯費，只想離去，被告不讓其離開，亦不讓其對外聯絡
    ，之後將其推倒到床上，在床上脫去其內褲、褲裙及鞋子，
    以手指進入其陰道內，對其為性交得逞，嗣乙○趁被告睡著
    之際逃離崧湯汽車旅館，並聯繫乙男、丙男及傳播公司司機
    ，告知遭被告手指性侵一事，嗣在丙男陪同下報警處理之事
    實，迭據乙○於偵訊、本院審理時證述明確，未有任何抽象
    或誇大之情節，且始終證述如一，亦無何明顯矛盾之處；又
    關於渠等進入崧湯汽車旅館房間後，被告如何對其為強制性
    交、其如何抵抗之經過、遭被告性侵後如何取回手機、如何
    離開崧湯汽車旅館、離開後如何聯繫乙男、丙男及傳播公司
    司機，告知遭被告以手指性侵，及報警過程等細節證述甚為
    詳盡，倘非親身經歷見聞，豈有證述如此一致，且鉅細靡遺
    之理。又衡以乙○與被告並無怨隙，對被告提出告訴，尚須
    面對司法訴訟程序，倘非確有其事，實難認乙○有何甘冒誣
    告、偽證罪責，設詞虛構上開情節，誣陷被告令入囹圄之合
    理動機存在，故乙○證述憑信性甚高，應非子虛。
  ⒉按性侵害犯罪案件具有隱密性，通常僅有被告與被害人在場
    ，或不免淪為各說各話之局面，故被害人之證言是否可信，
    審理事實之法院，仍應為其他證據之調查，以為取捨之依據
    ，亦即，除被害人之指述外，尚需有補強證據以綜合判斷之
    。而被害人之供述證據，固需以補強證據證明其確與事實相
    符，然所謂之補強證據，並非以證明犯罪構成要件之全部事
    實為必要，倘其得以佐證供述所見所聞之犯罪非虛構，能予
    保障所供述事實之真實性，即已充分；又得據以佐證者，雖
    非直接可以推斷該被告之實行犯罪，但以此項證據與證人之
    指認供述綜合判斷，如足以認定犯罪事實者，仍不得謂其非
    補強證據（最高法院103年台上字第805號判決意旨參照）。
    而本案尚有下列補強證據，足以佐證證人A女前揭證述為真
    實：
　⑴證人乙男於偵訊時證稱：當天是被害人打電話給我，電話中
    被害人在哭，說她是從汽車旅館跑出來，並要我過去找她。
    我在電話中就有問乙○，她說被客人強制在汽車旅館，並說
    她現在跑出來在全家超商，她怕客人醒來。她說進入汽車旅
    館後客人將她的手機拿走不讓她聯繫，之後被害人有說客人
    有對她指姦。我在全家接到乙○後就直接帶她去警局報警。
    我在全家接到乙○時，她就一直哭泣發抖，當時不只有我去
    全家，還有乙○上班的司機有過去找她等語（見偵卷第117至
    118頁），經核與乙○上開證述其遭被告性侵離開崧湯汽車旅
    館後，聯繫乙男至全家便利商店，告知被告搶走其手機，以
    手指性侵其，電話中及乙男到場時其均在哭泣，乙男及司機
    得知乙○遭被告性侵後，陪同乙○返回崧湯汽車旅館欲找被告
    理論並索討檯費，嗣乙男並陪同乙○至警局報案一情相符；
    又乙○離開崧湯汽車旅館後，乙男、乙○傳播公司3位司機（
    「進哥」、1位婦女及男子）確曾陪同乙○返回崧湯汽車旅館
    ，此有本院勘驗崧湯汽車旅館監視器光碟之勘驗筆錄（見本
    院卷一第242至243頁）及截圖（見本院不公開卷第20至23頁
    ）附卷可參，並經丙男於本院審理時證述屬實（見本院卷一
    第378至379頁），此部分事實自堪採憑。從而，依乙○於遭
    被告性侵後未久即聯繫親密之男友乙男及公司司機，並明確
    告知遭被告以手指性侵，且乙○告知乙男上情時，亦有哭泣
    、發抖之情形等節，而該反應乃乙○於案發後未久，告知親
    密關係之乙男上情及求助時之外在表現，當屬最為真切，又
    哭泣、發抖（即害怕）乃遭受性侵之被害人常見之情緒反應
    ，則由乙男就乙○遭性侵及性侵被害後之反應等證述，亦得
    作為乙○上開證述遭性侵之補強證據。
　⑵丙男於警詢時證稱：乙○是我旗下小姐，案發當天109年4月5
    日9時多，乙○打電話給我說客人沒有付檯費，我當時就立刻
    請她去報警，下午5時，乙○就給我被告的名片，上面有被告
    的LINE之ID，我加被告LINE，跟被告表示他檯費未付，被告
    沒多久就把檯費給我，我就檯費交給乙○等語；於偵訊證稱
    ：我是老闆，乙○在我們公司上班。好幾年了，109年4月5日
    乙○打電話給我，她跟我說她被客人帶去汽車旅館，我就叫
    公司的司機去找她，司機到那邊時，客人已經不在，司機就
    將乙○接手，她說被客人手指性侵，我有叫她去報警，因為
    這個我沒有辦法處理，我跟性侵乙○的客人要檯費，1節1400
    元，6節就是8400元。本件因為司機去找他們時，客人已經
    不在，之後我才跟別人要到這個客人的LINE，才跟客人要錢
    ，這個情形是比較異常，一般都是由小姐或是由我當場收錢
    ，我沒有跟客人提及為何要欺負小姐，因為這個案子已經報
    警，所以我想說由司法處理，我沒有私下跟客人說這個案子
    的事情，客人也沒有跟我提及。我沒有陪被害人去報警，之
    後好像是被害人男朋友陪她去報警等語；於本院審理時證稱
    ：本案發生當時乙○在我公司旗下擔任傳播小姐，當時我旗
    下有40至50個傳播小姐。乙○本案發生當天有以 LINE打電話
    給我，我記得快早上了，她已經在司機車上了，乙○一開始
    是聯絡公司的司機過去載她，公司就有派司機過去崧湯汽車
    旅館找她。乙○是說一開始她在變色龍坐檯，時間快到的時
    候她跟客人要錢、要檯費，客人不給她，並說：「那妳跟我
    來旁邊的汽車旅館，到了那邊我錢再給妳。」，乙○就跟客
    人去了，接下來就說被告想要把她怎麼樣。乙○說被告用「
    手指性侵」她，沒有具體說用手指摸下體，或插入陰道，我
    的認知用手指性侵就是摸下體的意思。乙○當時語氣聽起來
    感覺害怕，有嚇到的感覺。因為對方我也不認識，我有建議
    她說可以報警，因為畢竟性侵案件報警應該會比較好，之後
    由警察處理這件事。我後來也有跟司機「進哥」聯繫，「進
    哥」講的狀況就一開始乙○跟我講的狀況一樣等語（見本院
    卷一第372至394頁）。經核丙男警詢、偵訊及本院審理時歷
    次證述如一，並無矛盾，且與乙○上開證述其在崧湯汽車旅
    館遭被告性侵，離開崧湯汽車旅館後，聯繫乙男、公司司機
    至全家便利商店接載，告知其遭被告以手指性侵一事，亦告
    知丙男其遭被告以手指性侵一事，丙男建議其報警處理一情
    相符。從而，依乙○於遭被告性侵後未久即聯繫公司司機及
    經紀人丙男，並明確告知遭被告以手指性侵，且乙○告知丙
    男上情時，呈現害怕、驚嚇之情緒反應等節，而該反應乃乙
    ○於案發後未久，告知丙男上情及求助時之外在表現，當屬
    真切，又害怕、驚嚇乃遭受性侵之被害人常見之情緒反應，
    益證乙○上開證述，信而有徵，應屬事實。至辯護意旨以乙○
    告知遭被告性侵時，未明確告知被告手指插入其陰道為由，
    質疑乙○證述遭被告以手指插入陰道內強制性交不實云云（
    見本院卷一第402頁）。惟乙○已明確告知遭被告以手指性侵
    ，衡情，性侵害犯罪係侵害性自主決定之犯罪，極為私密，
    屬高度涉及個人隱私之事，向他人陳述遭性侵一事本即不易
    ，需要極大勇氣，本案被告以手指插入乙○陰道內抽動之性
    侵動作更具侵入性，乙○因此未再陳述遭被告以手指插入其
    陰道內性侵之具體動作，僅告以遭被告「以手指性侵」，並
    不違常情。稽之，乙○告知丙男其遭性侵，其目的係欲尋求
    協助，並非向警方報案究責被告之刑事責任，本無須鉅細靡
    遺陳述性侵經過之必要，乙○因而未詳述被告以手指插入其
    陰道抽動之性侵動作，亦不違常情，自難據此為有利於被告
    之認定。辯護意旨此部分所指，無可採憑。
　⑶乙○乃丙男傳播公司旗下之小姐，由公司司機載送至客人指定
    地點坐檯，坐檯時須向公司報班，結束坐檯要向公司回報，
    計算坐檯時間、應向客人收取之檯費及安排司機接載，客人
    基本消費坐檯2小時，可延長坐檯時數，通常預付2小時檯費
    ，但因客人消費時間不確定，或表示後付，就由小姐於結束
    坐檯後向客人收取後繳回公司，公司有LINE群組聯繫一情，
    業據乙○（見本院卷一第247至249頁）及丙男（見本院卷一
    第373至374、386頁）於本院審理時證述明確，此部分事實
    ，堪以認定。乙○復於本院審理時證稱：如果客人一開始排
    檯進去時，都會先收2節的錢，後面2節時間到了，客人如果
    還要續的話，就是後面跟客人收。被告當天是點檯，所以可
    以不用預收2小時檯費，等結束之後再跟客人收等語（見本
    院卷一第285至285頁），是辯護意旨空言以本案未預收2節
    檯費，有違常情，實屬無據（見本院卷一第429頁）。又乙○
    於本院審理時明確證述：我離開變色龍KTV時，有傳訊息給
    公司說要下檯了，並告知司機要到哪裡載我，沒有說要去何
    處續攤，坐檯就是要坐到結束，「坐到結束」指跟被告分開
    。我進去崧湯汽車旅館時，有傳訊息給公司，有跟他們說我
    到崧湯汽車旅館，並叫他們要來這邊載我，後面被告把我手
    機拿去之後，就聯絡不到，我的經紀人也一直都聯絡不到我
    等語（見本院卷一第270至272頁），是乙○明確證述其至變
    色龍KTV坐檯及結束均向公司回報，至崧湯汽車旅館並未續
    攤，但有回報公司，告知公司司機來接載，後來被告將其手
    機拿走不讓其聯絡，公司找不到其人一情歷歷。再者，丙男
    於本院審理時證稱：乙○進變色龍KTV後，有在公司群組裡回
    報她進檯的時間，離開的時候，乙○也有回報。乙○說客人說
    要去汽車旅館錢才要給她，所以司機沒有去變色龍KTV載乙○
    ，乙○在公司群組的代稱是「0-Mini」，「八大-阿智」是公
    司司機，「八大-阿智」傳「@0-Mini5600」是指乙○到變色
    龍KTV進檯到叫司機來載，這段時間應該要收4節5600元的檯
    費。乙○3點多回報她在湯村，叫公司司機過去載她，過去的
    時候找不到人，乙○後來3點42分時突然又說「下去」，就是
    要出來的意思，後來就沒說了，就一直都沒有回報，一直等
    不到人，我傳「快點」，後來一樣等不到人，3點43分傳「
    打屁股喔」、「有番喔......緊勒」，「@Mini有番喔.....
    .緊勒」是指公司這邊後面還有客人，叫她能快點出來就出
    來，趕快出來就幫乙○排下一個客人，就都等不到人，司機
    就走了，乙○好像隔了很久才有聯絡，我查看群組LINE對話
    紀錄，到當天的晚上8點都沒有等語（見本院卷一第383至38
    5、390至392頁），是丙男亦證述乙○至變色龍KTV坐檯及結
    束均向公司回報，至崧湯汽車旅館也有回報公司，告知公司
    司機來「湯村」接載，最後當日3時42分傳訊息說要下去，
    就失去聯絡，公司司機過去接載也找不到乙○，公司當時還
    有客人，故催促乙○趕快出來，俾排入下一班坐檯一情明確
    。稽之，乙○、傳播公司、公司司機當日群組對話紀錄：①3
    時36分「0-Mini（即乙○）」：「到現在多少」、「我在湯
    村」、「來載」②3時36分「八大-阿智（即公司司機）」：
    「＠0-Mini5600」③3時36分「八大傳播-ivy」：「＠0-Mini妳
    要確定餒」、「＠0-Mini到」④3時39分至41分「八大傳播-iv
    y」、「八大傳播」：「＠0-Mini狼勒」、「＠0-Mini哈囉」
    、「＠0-Mini妳又睡著啦......」、「＠0-Mini妳這樣會耽誤
    到其他人」、「＠0-Mini卡緊勒！不等妳囉！掰噗」⑤3時42
    分「0-Mini」：「下去」⑥3時42分「八大傳播」：「＠0-Min
    i快點」⑦3時42分0-Mini：「好」、「拍謝」⑧3時43分至49
    分「八大傳播-ivy」：「＠0-Mini打屁股喔......」、「＠0-
    Mini哈囉」、「＠0-Mini有番喔......緊勒」、「＠0-Mini你
    是有沒有要排？」（見本院卷一第405至407頁），可知乙○
    於3時17分進入崧湯汽車旅館房間後，於3時36分回報公司，
    並詢問坐檯費用，請公司司機來接載，公司即標註乙○為到
    班，將之排入下一班坐檯名單，惟公司司機卻找不到人，在
    群組呼叫乙○，乙○於3時42分致歉，並表示將下去，公司不
    斷催促乙○出來，以免影響其他小姐排班，惟乙○已無回應一
    情屬實。衡情，乙○既已於3時36分向公司回報結束坐檯，要
    求司機來接載，並排入下一班坐檯名單，公司一再催促乙○
    現身，倘非乙○發生無法對外聯絡及脫身之情事，乙○實無自
    3時42分即失去聯絡之可能。再者，倘被告所辯，乙○係至崧
    湯汽車旅館上廁所，被告已給付檯費5600元，惟遺失，後因
    被告疲憊而改為休息，其向乙○表示願意再給付檯費，休息
    時間檯費照算，等其睡醒再搭載乙○返家等情為真，則乙○當
    可回報公司再延長坐檯時間，等候被告睡醒，再向被告收取
    檯費即可，且被告睡覺時，乙○無須陪酒作樂，即可輕鬆賺
    取檯費，乙○實無大搞失蹤，讓公司找不到人，影響公司小
    姐排班之理。準此，乙○前開證述被告在崧湯汽車旅館拿走
    其手機，讓其無法與公司聯絡，並對其性侵，應屬實在。再
    勾稽乙○上開證述及群組LINE對話紀錄，可認被告應係於3時
    42分後，拿走乙○手機，不讓乙○對外聯絡，並對乙○為性侵
    。至辯護意旨以乙○於警詢時並未提及被告搶走其手機，偵
    訊時卻證述被告將其手機搶走，前後不一，質疑乙○證述之
    真實性云云（見本院卷一第402至403、427至428頁）。惟乙
    ○於偵訊及本院審理時均一致證述手機遭被告搶走，無法對
    外聯絡一節明確，且與上開群組LINE對話紀錄吻合；參以，
    乙○於警詢時證稱：「（問：妳說妳遭己○○在旅館性侵時，
    是否向其他人進行求助？）當時，無法求助，他將我包包拿
    走。」等語（見偵卷第36至37頁），固未提及手機遭被告搶
    走一事，惟細譯其前後文意，可知乙○已清楚證述其因包包
    遭被告拿走，故無法對外求助一情，其真意乃其聯絡工具（
    按：應指手機）置放包包，包包遭被告拿走，故無法對外聯
    絡；乙○於本院審理時亦證稱：「（問：妳剛才說被告有把
    妳的手機搶走，他有無搶走妳的包包？）他就把東西都丟到
    旁邊不讓我去碰。」、「（問：他想要跟妳拉扯對妳指姦的
    之前，手機、電話是否都不讓妳碰？）對，他把我東西都搶
    去且把我的包包往旁邊丟。」、「（問：妳在警詢時都沒有
    提過被告己○○有把妳手機拿走的情形，妳的手機是否放在包
    包裡面？）對，手機在包包裡面，他也有拿去。」、「我東
    西全部都在包包裡面，但我在警局時有說，我的手機也有被
    搶走且沒有辦法聯絡的事情，我都有說。」等語（見本院卷
    一第286至287頁），是乙○於本院審理時明確證述其手機置
    放包包內，包包遭被告拿走，丟置一旁，被告亦有拿走包包
    內之手機，致其無法對外聯絡一情，對照其於警詢時亦清楚
    表達因包包遭被告搶拿走，故無法對外求助，該處所謂無法
    對外求助，當指手機置放包包內，包包遭被告拿走，致無法
    對外聯絡求助至明。從而，乙○前後供述並無不一之情形，
    辯護意旨此部分所指，難認可採，自不足為有利被告之認定
    。另辯護意旨再以乙○於本院審理時證稱其未傳送訊息，即
    遭被告拿走手機為由，認乙○所述與上開LINE群組對話紀錄
    不符，乙○所述不實云云（見本院卷一第401至402、427頁）
    。查，乙○於本院審理時證稱：「（問：按照妳這樣說，妳
    進去到崧湯汽車旅館時，妳是否完全都沒有傳訊息？）要傳
    訊息，他說不用傳，之後他就把手機拿去，所以我連訊息都
    沒得傳。」、「（問：按照妳這種講法，妳進去崧湯汽車旅
    館，妳都完全沒有傳訊息、接收任何訊息或是看手機？）是
    有看手機。」、「（問：妳看手機看了多久時間？）看沒有
    多久。」、「（問：妳進去崧湯汽車旅館時，有無傳訊息給
    妳的經紀人或是妳男朋友？）我有跟他們說我到崧湯汽車旅
    館並叫他們要來這邊載我，後面他把電話拿去之後，就聯絡
    不到，我的經紀人也一直都聯絡不到我。」等語（見本院卷
    一第271至272頁），是細譯乙○上開證述可知，雖乙○前證述
    其尚未傳訊息，手機即遭被告拿走，惟嗣經詰問，已明確證
    述進入崧湯汽車旅館曾傳訊息回報公司，要求公司司機來接
    載，後面被告始拿走手機，致無法聯絡，其前後供述雖有不
    一情形，惟嗣已經詰問而釐清，故初所證稱尚未傳送訊息，
    手機即遭被告拿走一節，應係時間經過已久，記憶模糊所致
    ，實無礙於乙○證述遭被告拿走手機，無法對外聯絡，並遭
    被告性侵證述之真實性，自難僅因此微瑕據為有利被告之認
    定，辯護意旨此部分所指，亦無足採。
　⑷參以，案發當時，乙○身高153至155公分、體重38公斤，被告
    身高171公分、體重65公斤，分別據乙○（見本院卷一第266
    頁）、被告供述明確（見本院卷一第398至399頁），足見被
    告體型於客觀生理上具有壓倒性優勢，足以排除、壓制乙○
    之抗拒。參以，乙○報案後，於當日14時28分至衛生福利部
    臺中醫院驗傷，乙○受有左前胸有0.5×0.5公分淤青、背後左
    側腰椎皮膚有2×2公分瘀青、下肢雙腳各有2×2公分、1×1公
    分及1×1公分、1×1×公分淤青之傷害結果，有該醫院受理疑
    似性侵害事件驗傷診斷書及受傷照片附卷可稽（見本院卷二
    第11至19、35至39頁）；稽之，乙○於本院審理時證稱：「
    （問：妳報案當天的下午兩點就去醫院驗傷，診斷書記載左
    前胸有瘀青、左側腰椎皮膚有瘀青、下肢雙腳瘀青，這些傷
    勢是如何造成的？）跟己○○拉扯的時候去撞到的。」、「（
    問：妳是否記得撞到哪些地方？）那時候在拉扯，我只記得
    有撞到柱子。」、「（問：第一個傷痕在左前胸有0.5 公分
    ×0.5公分的瘀青，這個瘀青是否被告己○○用手壓住妳前胸靠
    近脖子的地方所造成的？依照妳警詢筆錄所述，他是否有用
    手壓住妳前胸靠近脖子的地方？）有。」、「（問：所以是
    用手壓住妳脖子的時候造成妳前胸0.5 公分×0.5公分的瘀青
    ，是否正確？）是。」、「（問：雙腳的腳踝都有瘀青，被
    告是否有用雙手抓住妳的雙腳？）有，那時候手也有，只是
    手沒有寫到。」、「（問：那些傷痕是否可能是被告己○○用
    雙手抓住妳的雙腳所造成的？）對。」、「（問：背後左側
    腰椎的地方，為何也有瘀青？）那是去撞到。」、「（問：
    是否妳撞到旁邊的家具所造成的，所以才會在背後左側腰部
    有瘀青？）對。」等語（見本院卷一第259、279至280頁）
    ，是乙○不僅明確證述其上開傷害造成原因係因抵抗被告強
    制性交所致，且證述極為詳盡，被告壓制乙○之身體部位復
    核與上開診斷證明書記載之傷害結果位置相吻合。故乙○證
    稱被告將其壓制在床，以手壓住其前胸、抓住其雙腳及雙手
    ，脫去其褲裙、內褲及鞋子，以手指插入其陰道內，對其為
    強制性交之證述，洵屬有據，足認屬實。至被告辯稱：當天
    我們不是乙○第一番的客人，另外我們走路過程中，因為乙○
    喝酒我怕她跌倒，所以我有用手攙扶著她走，怕她跌倒，所
    以她的傷我不知道是否是之前就有受傷，或者攙扶她過程中
    有傷到她云云（見偵卷第26頁）；辯護意旨亦稱：以乙○驗
    傷時間相距案發當時已逾至少6小時之久，究竟該傷勢是否
    為被告所為，尚有疑慮云云（見本院卷一第402、431頁）。
    然殊難想像，被告攙扶乙○如何造成上開部位瘀青？被告所
    辯嚴重悖於事理常情，顯屬無稽。又乙○於案發當日12時許
    即向警報案，在警陪同下於14時28分至衛生福利部臺中醫院
    驗傷，乙○報案相距乙○於案發當日6時21分許離開崧湯汽車
    旅館僅約5小時餘，時間極為接近，再勾稽乙○上開證述，堪
    認該傷害結果確係被告強制性交犯行所造成至明。被告空言
    否認，推諉乃乙○之前所受傷害，及辯護意旨空言否認，認
    與被告無涉，俱屬無據，均無足採。
　⑸乙○於案發後4日之109年4月9日即因失眠、過度警覺、創傷再
    次經驗（例如：可怕的性侵記憶畫面或自動重覆惡夢）之症
    狀，而至佑民醫療社團法人佑民醫院身心科就醫，並主訴係
    於109年4月5日凌晨遭性侵所致，經診斷為：急性壓力反應
    、泛焦慮症一情，有該醫院110年7月27日（110）佑院務病
    字第1100700014號函及所附乙○相關病歷資料在卷可憑（見
    本院卷一第123至127頁），堪認乙○經診斷之急性壓力反應
    、泛焦慮症之身心症狀係來自遭受性侵事件，要屬無疑，自
    可補強乙○上開證述遭性侵之真實性，益證乙○上開證述遭被
    告性侵一事，確有其事，否則豈有如此創傷之身心症狀。
　⑹被告所辯及辯護意旨不足採之理由：
　①被告辯稱乙○係因離開變色龍KTV後欲上廁所而至崧湯汽車旅
    館云云。然被告於警詢供稱：我們唱完歌直接往崧湯汽車旅
    館走去，單純想去休息等語（見偵卷第23頁），並未提及係
    因乙○想上廁所，故被告所辯前後不一，已有瑕疵。又乙○已
    於本院審理證稱：我們要離開變色龍KTV前，我去廁所出來
    ，被告友人已先走了等語（見本院卷一第305頁），是既乙○
    離開變色龍KTV前即已先上過廁所，自無另需至崧湯汽車旅
    館上廁所之可能，被告所辯亦有可疑。況且，變色龍KTV與
    崧湯汽車旅館相距僅400公尺，且崧湯汽車旅館毗鄰三分浦
    公園，此有Google地圖列印資料附卷可參（見本院卷一第18
    9頁），是乙○倘欲上廁所，大可選擇返回變色龍KTVM或至三
    分浦公園公廁上廁所，被告捨此不為，卻花費開房休息費用
    至崧湯汽車旅館上廁所，所辯有違常情，不足採信。
　②辯護意旨以乙○與被告進入崧湯汽車旅館時乙○，勾著被告之
    手為由，認乙○進入崧湯汽車旅館係欲續攤，乙○所述不實云
    云（見本院卷一第402、431頁）。惟被告與乙○2人進入崧湯
    汽車旅館時，被告係「抓著」乙○的手步行進入旅館，被告
    與乙○在櫃台領取完物品後進入房間前，被告舉起右手，欲
    搭在乙○肩膀，乙○隨即往外側走等情，有本院勘驗崧湯汽車
    旅館監視器光碟之勘驗筆錄（見本院卷一第241頁）及截圖
    （見本院不公開卷第8至9頁）附卷可佐；乙○於本院審理時
    證稱：我真的想不起來當時被告是否抓著我的手，是他拉著
    我，我好像也有勾著他。被告進入房間前想要搭我肩膀，我
    不太願意讓他搭肩，所以我往外側走等語（見本院卷一第27
    7至279頁），是縱乙○勾著被告手進入崧湯汽車旅館，惟倘
    乙○係被告延長坐檯時間而與被告至崧湯汽車旅館續攤，2人
    當相處愉悅，被告欲勾搭乙○肩膀時，乙○應無閃躲之理。再
    衡以，乙○進入崧湯汽車旅館時，已在變色龍KTV坐檯飲酒作
    樂3小時，且渠等進入崧湯汽車旅館時已深夜，乙○因疲憊或
    酒醉而勾著被告之手，乃屬正常之舉止，與常情無違，自難
    據此認乙○進入崧湯汽車旅館係欲續攤，乙○證述遭被告性侵
    不實云云，辯護意旨此部分所認，難認有據，不足採信。
　③辯護意旨以乙○從事傳播工作多年，被告不給付檯費，乙○應
    回報公司，由公司收取，根本沒必要跟被告至崧湯汽車旅館
    收取檯費，殊難想像乙○不懂如何迴避危險，讓自身遭遇性
    侵之事，認乙○所述不實云云（見本院卷一第401、429、431
    頁）。惟丙男已於本院審理時證稱：如果小姐沒收到檯費會
    電話回報，公司會問小姐為什麼沒收到檯費、是不是有遇到
    什麼狀況，還是怎麼樣，為什麼客人不給妳，如果沒有收到
    檯費，不會在小姐回報時，就請小姐趕快離開，會叫她收看
    看。乙○下檯的時候有說她沒有收到檯費等語（見本院卷一
    第381至382頁），是丙男已明確證述客人不給付檯費，傳播
    小姐回報時，會問明原因，還是要求傳播小姐向客人收取檯
    費，不會叫傳播小姐離開，本案乙○有向公司回報客人不給
    付檯費一情明確。衡以，乙○跟隨被告進入崧湯汽車旅館之
    際，被告尚未顯露不法企圖，且被告亦曾點乙○至汽車旅館
    坐檯，此據乙○證述屬實（見本院卷一第254頁），準此，從
    事傳播工作之乙○依公司要求，跟隨被告進入崧湯汽車旅館
    ，欲向被告拿取檯費，有何置自身於危險境地之認識。辯護
    意旨徒憑己意臆測，執此質疑乙○證述之憑性信，毫無所依
    憑，委無足採。
　④辯護意旨以乙○縱使手機真遭被告搶走而無法聯絡他人，在被
    告無攜帶兇器而僅為壓制之狀況下，實可大叫求救，且案發
    時屬深夜時段，為一般人睡眠時間，又於旅館，周遭環境應
    十分安靜，若大聲喊叫應能迅速引起他人注意，惟告訴人乙
    ○卻未為之。又乙○自崧湯汽車旅館離開時，亦非奔跑離去，
    也未向崧湯汽車旅館櫃檯報案，顯違背常理，認乙○所述不
    實云云（見本院卷一第429頁）。惟被告體型於客觀生理上
    具有壓倒性優勢，足以排除、壓制乙○之抗拒，已經本院認
    定如上，而乙○既已遭被告壓制，且體型處於弱勢，其生命
    、身體、自由安全已遭受立即之危害，乙○斯時呼救是否能
    引得汽車旅館工作人員之注意，並非乙○當時能確認之事，
    乙○呼救求援不成，恐激怒被告，此舉豈不令己身處於更不
    利之境地。辯護意旨苛求乙○應賭上自身生命、身體之立即
    安危，對外呼救求援，實嚴重悖於一般人之生活經驗，顯然
    無稽。另乙○係利用被告睡著之機會，趁隙離開崧湯汽車旅
    館，拔足狂奔豈不驚醒被告，讓自身再度陷入危險境地。再
    者，乙○於本院審理時證稱：我離開崧湯汽車旅館時沒有跟
    櫃台人員講被告對我性侵，因為當下我整個人很慌、很害怕
    ，我只想要趕快離開那邊，打電話跟男朋友、經紀說等語（
    見本院卷一第261至262、288頁），而衡情，乙○甫遭受性侵
    ，離開崧湯汽車旅館時，其已脫離被告實力支配，自身生命
    、身體、自由安全已可確保，崧湯汽車旅館櫃台服務人員與
    乙○無何關係，自無任何信任基礎，乙○選擇向具有信任基礎
    之男友乙男、工作之司機及經紀人丙男求援，而未向無信任
    基礎之櫃台人員求援，完全符合常情。辯護意旨據此質疑乙
    ○證述之真實性，俱屬無據，而無足憑採。
　⑤辯護意旨以乙○報案時間、地點顯不合理及報案經過與乙男證
    述不符等節，質疑乙○證述之憑信性：查，距離崧湯汽車旅
    館最近之警局乃臺中市政府警察局第五分局四平派出所，有
    崧湯汽車旅館至四平派出所Google地圖附卷可參（見本院卷
    一第115頁），而乙○嗣至第一分局大誠派出所報案，在西區
    派出所製作筆錄，已經本院認定於前；乙男於偵訊時證稱：
    我在全家接到被害人後，就直接帶她去警局報警等語（見偵
    卷第118頁）；而乙○於本院審理證稱：我一離開崧湯汽車旅
    館有跟乙男去全家附近的警察局，應該是第五分局，我不太
    記得，就是那一區的派出所，但那邊的分局好像不接受我報
    案，他那時候意思是這種事情蠻常發生的，告到後面就沒下
    文，後面在說什麼，我有點忘記，他給我們的感覺就是他不
    太受理這個案件，感覺這個案件好像很習以為平常，我就回
    去草屯，回去之後我就跟我堂哥說，我堂哥就叫我回去臺中
    的警察局報案，後來是乙男陪我去第二分局報案等語（見本
    院卷一第262至287至288頁），是乙○已明確證述其離開崧湯
    汽車旅館後，在乙男陪同下先至附近之第五分局所轄派出所
    報案、惟因該派出所認乙○所指訴遭性侵一事乃客人與小姐
    間之尋常糾紛，不欲受理該案，其遂先行返家，後經其堂哥
    建議，再至第一分局大誠派出所報案，是乙○已合理說明何
    以捨近求遠，至距離案發地點較遠之派出所報案之原委。又
    警方因績效問題，吃案或技術性拒絕受理民眾報案，新聞偶
    有披露，並非罕見之事，而被告與乙男乃傳播小姐與客人之
    關係，而被告已離開犯罪地點崧湯汽車旅館，且不知去向，
    乙○報案當時僅其片面指訴，於此情況下，員警判斷認乙○所
    指訴屬尋常糾紛，不願受理報案，甚或因乙○指訴乃強制性
    交之重罪，在無明朗證據之情況下，避免影響績效，刻意拒
    絕受理，均有可能。是乙○面對員警如此消極態度，而先行
    返家，嗣改至其他派出所報案，實與常情無違，故乙○上開
    證述仍堪憑採。從而，既乙○於遭受被告性侵，離開崧湯汽
    車旅館後，隨即聯絡乙男，並在乙男陪同下先至附近派出所
    報案，則乙男上開證述與乙○證述即無不符。且乙○第一時間
    即至附近派出所報案，辯護意旨以乙○案發後逾6小時始報案
    一節，即與事實齟齬。甚者，乙○返家後，於當日12時即至
    第一分局大誠派出所報案，並獲受理，斯時距離乙○於6時21
    分離開崧湯汽車旅館，僅5小時39分，扣除乙○往返南投、臺
    中之路程，乙○報案之時間點實已極為迅速，幾無延宕，辯
    護意旨反質疑乙○報案時間過晚云云，實嚴重悖離一般人之
    生活經驗，顯然無稽，要無可採。
　⑥辯護意旨以丙男係乙○老闆，得知乙○遭被告性侵竟未有任何
    作為，僅單純向被告收取檯費，認乙○所述不實云云（見本
    院卷一第431頁）。查，丙男事後取得被告LINE聯絡方式，
    向被告收取6小時8400元之檯費，未向被告理論其性侵乙○一
    事，被告已匯款給付8400元檯費等情，業據丙男證述屬實（
    見核交卷第13至15頁；偵卷第126至127頁；本院卷一第379
    至380頁），並有被告與丙男LINE對話紀錄截圖附卷可佐（
    見偵卷第61至63頁），此部分事實應堪認定。而丙男與乙○
    乃單純老闆與小姐之僱傭關係，傳播公司旗下之小姐遭受客
    人性侵，如認識客人，找得到人，公司會處理，但其完全不
    認識被告，朋友亦不認識被告，遂建議乙○報警處理，又因
    乙○已報警處理，即由司法機關處理，其不介入，僅處理檯
    費，且乙○已報案，亦不用向被告詢問性侵乙○一事等情，業
    據丙男於偵訊（見偵卷第127頁）及於本院審理時證述明確
    （本院卷一第380、388至389頁），是辯護意旨以丙男未積
    極介入被告性侵乙○一事，質疑乙○證述之真實性，全然無據
    ，不足採之。至丙男傳播小姐遭客人性侵，坐檯時間還是照
    算，還是要向客人收取檯費一節，業據丙男（見本院卷一第
    386至388頁）及乙○（見本院卷一第268、289頁）一致證述
    明確，從而，丙男於乙○遭受被告性侵後仍向被告收取6小時
    檯費，乃其公司收取檯費之原則，與乙○是否遭受性侵無涉
    ，自難據為有利於被告之認定。
　⑦辯護意旨以被告當日17時許以LINE傳送「沒有的話，跟我說
    一下，總共是多少錢，我給妳」予乙○為由，認被告所辯已
    在崧湯汽車旅館給付檯費，乙○所述不實云云（見本院卷一
    第403頁）。查，被告雖於警詢時辯稱其曾傳送訊息問乙○有
    無找到檯費，如沒有找到話，其再給付一次檯費之訊息予乙
    ○，惟嗣已刪除內容（見偵卷第27頁），又觀之被告與乙○之
    LINE對話紀錄並無任何上開對話之紀錄（見偵卷第51至60頁
    ），最後一則訊息則遭被告收回，是被告所辯無從佐證。況
    衡情，設若被告所辯屬實，該訊息乃屬被告有利之證據，被
    告卻於案發後刪除該則訊息，且僅刪除該則訊息，保留其餘
    全部訊息，其刪除動機已難認單純，自難據為有利被告之認
    定。被告所辯及辯護意旨，均屬無據，俱無可採。
　⑧辯護意旨以內政部警政署刑事警察局（下稱刑事警察局）顯
    示本案經檢測之證物未檢出足資比對結果為由，認乙○恐有
    誣指被告之嫌云云（見本院卷一第402、429至430頁）。查
    ，乙○報警處理，經臺中醫院採樣鑑定，鑑定結果：乙○護墊
    、外陰部、陰道深部經直接萃取DNA檢測，人類男性Y染色體
    DNA定量結果，均未檢出DNA量，均未進行DNA-STR型別檢測
    ，結論：本案經檢測之證物未檢出足資比對結果，無法比對
    一情，固有刑事警察局109年6月11日刑生字第1090056515號
    鑑定書附卷供參（見偵卷第83頁）。惟被告將手之插入乙○
    陰道之行為雖可能造成微量細胞DNA移轉，而DNA量檢出結果
    受接觸方式及力道、接觸時間、證物保存環境等因素影響，
    未必會在乙○護墊、外陰部、陰道化驗出被告DNA微物跡證，
    此乃本院審理刑事案件職務上所知悉之事實，是以，實難以
    上開採樣未檢出被告之DNA微物跡證，據以推論乙○未遭被告
    以手指插入陰道性侵。辯護意旨此部分所稱，尚難憑採。
　⑺至證人戊○○固於本院審理時證稱：我們離開變色龍KTV時，乙
    ○說要送被告回去云云（見本院卷一第299頁）。惟乙○從事
    傳播工作，陪伴客人飲酒作樂，由司機載送至點檯之地點工
    作，並非自行開車前往，當日亦如此一情，業據乙○（見本
    院卷一第305至306頁）及丙男於本院審理時證述屬實（見本
    院卷一第373頁），是乙○並無交通工具，自無可能於坐檯結
    束後，主動搭載被告返家之理。證人戊○○此部分證述顯然不
    實，無非迴護被告之詞，不足採信，自難據為有利被告之認
    定。
　⑻以上相互勾稽，乙○上開證述被告於上開時、地，以給付檯費
    為由，要求其跟隨至崧湯汽車旅館，被告在該汽車旅館拒不
    給付檯費，反拿走其手機，並以手壓住其前胸、抓住其雙腳
    及雙手，脫去其褲裙、內褲及鞋子，以手指插入其陰道內，
    對其為強制性交之證述，前後大致相符，尚無任何矛盾齟齬
    足致動搖構成要件事實之瑕疵可指，復有前開補強證據足資
    審認確屬真實，自堪採信。反之，被告及辯護意旨各節，全
    屬無據，俱無足採。
  ㈢綜上，本件事證明確，被告犯行，洵堪認定，應依法論科。
三、論罪科刑：
　㈠按「稱性交者，謂非基於正當目的所為之下列性侵入行為：
    一、以性器進入他人之性器、肛門或口腔，或使之接合之行
    為。二、以性器以外之其他身體部位或器物進入他人之性器
    、肛門，或使之接合之行為。」刑法第10條第5項定有明文
    。查，被告以手指插入乙○陰道內之行為，則屬刑法所定之
    性交行為。復按刑法強制性交罪之成立，以強暴、脅迫、恐
    嚇、催眠術或其他違反意願之方法而為性交者為要件。所謂
    「強暴」，係指直接或間接對被害人之身體加諸有形強制力
    ，以圖排除被害人抗拒而言；「脅迫」則係指行為人以威嚇
    加之於被害人，使其精神上萌生恐懼之心理致未為抗拒；又
    所稱「其他違反其意願之方法」則指強暴、脅迫、恐嚇、催
    眠術以外之其他足以妨害被害人性自主決定權之行為；即「
    其他違反其意願之方法」，係同項「強暴、脅迫、恐嚇、催
    眠術」之補充規定（最高法院97年度台上字第398 號判決意
    旨參照）。查，本案被告不顧乙○口頭表示欲離開及以手阻
    擋抗拒，仍仗恃體型優勢，並以手壓住其前胸、抓住其雙腳
    及雙手，脫去其褲裙、內褲及鞋子，以手指插入其陰道內，
    對其為強制性交，顯已屬直接對乙○身體加諸有形強制力，
    以圖抑制、排除乙○抗拒，自係強暴之方法。是核被告所為
    ，係犯刑法第221條第1項之對於女子以強暴之方法而為性交
    之強制性交罪。
　㈡爰以行為人責任為基礎，審酌被告前有肇事逃逸及酒後駕車
    之公共危險之前科，有臺灣高等法院被告前案紀錄表在卷可
    參，素行不佳，竟為一逞性慾，以上述強暴方法，對乙○為
    強制性交行為1次，嚴重侵害乙○性自主決定權，乙○因而產
    生創傷反應，被告犯後否認犯行，一再飾詞狡辯，毫無悔意
    ，犯後態度甚為惡劣，被告智識程度及家庭生活狀況（見本
    院卷一第403頁）等一切情狀，量處如主文所示之刑，以示
    懲儆。
據上論斷，應依刑事訴訟法第299條第1項前段、刑法第221條第1
項，判決如主文。
本案經檢察官楊凱婷提起公訴，檢察官丙○○到庭執行職務。
中　　華　　民　　國　　111 　年　　3 　　月　　15　　日
　　　　　　　　　刑事第八庭  審判長法  官  高思大
　　　　　　　　　                  法  官  王靖茹
                  　　　　　　　　　法　官　陳鈴香
以上正本證明與原本無異。
如不服本判決應於收受送達後20日內向本院提出上訴書狀，並應
敘述具體理由；其未敘述上訴之理由者，應於上訴期間屆滿後20
日內向本院補提理由書（均須按他造當事人之人數附繕本）「切
勿逕送上級法院」。
告訴人或被害人如不服判決，應備理由具狀向檢察官請求上訴，
上訴期間之計算，以檢察官收受判決正本之日起算。
                                   書記官  陳科維
中　　華　　民　　國　　111 　年　　3 　　月　　15　　日
附錄論罪科刑法條：
中華民國刑法第221條
（強制性交罪）
對於男女以強暴、脅迫、恐嚇、催眠術或其他違反其意願之方法
而為性交者，處3年以上10年以下有期徒刑。
前項之未遂犯罰之。